【裁判字號】    98,交聲,2992
【裁判日期】    990430
【裁判案由】    交管條例聲異
【裁判全文】
臺灣板橋地方法院交通事件裁定        98年度交聲字第2992號
原處分機關  交通部公路總局臺北區監理所
異  議  人
即受處分人  乙○○
上列異議人即受處分人因違反道路交通管理處罰條例案件，不服
原處分機關於中華民國98年7 月28日所為之裁決處分（裁決書案
號：北監營裁字第裁40-C00000000號），聲明異議，本院裁定如
下：
    主  文
異議駁回。
    理  由
一、聲明異議意旨略以：異議人即受處分人乙○○於民國98年6
    月14日上午11時20分許，駕駛車牌號碼449-EW號營業小客車
    ，在臺北縣板橋市○○路旁，因違規臨時停車，經臺北縣政
    府警察局板橋分局交通分隊（下稱原舉發機關）警員當場製
    單舉發；惟異議人當時係以緩緩移動之方式，滑行駛入前方
    之計程車排班格，並無臨時停車之行為，警員僅於遠距離目
    測異議人車輛之動向，且待異議人車輛已進入排班格後，始
    行舉發，實難令人心服；經異議人申訴後，原處分機關仍以
    異議人違規事證明確，而予裁罰之處分，爰依法聲明異議云
    云。
二、按禁止臨時停車線為紅色實線，用以指示禁止臨時停車路段
    ，道路交通標誌標線號誌設置規則第169 條第1 項、第2 項
    定有明文。次按汽車駕駛人，在設有禁止臨時停車標誌、標
    線處所臨時停車者，處新臺幣（下同）300 元以上600 元以
    下罰鍰，道路交通管理處罰條例第55條第3 款亦有明文。
三、經查：本件異議人即受處分人乙○○於98年6 月14日上午11
    時20分許，駕駛車牌號碼449-EW號營業小客車，在劃設有紅
    色實線禁止臨時停車標線之臺北縣板橋市○○路旁臨時停車
    ，經原舉發機關警員當場製單舉發等事實，有原舉發機關警
    員所製發之北縣警交大字第C00000000 號舉發違反道路交通
    管理事件通知單1 紙在卷可稽，並經證人即當場目睹異議人
    本件違規行為之原舉發機關警員甲○○於本院訊問時到庭結
    證明確（詳後述）。異議人雖辯稱：伊當時係以緩緩移動之
    方式，滑行駛入前方之計程車排班格，並無臨時停車之行為
    ，警員僅於遠距離目測伊車輛之動向，且待伊車輛已進入排
    班格後，始行舉發，實難令人心服云云；惟查，證人甲○○
    於本院訊問時，到庭結證略稱：本件異議人違規事由係伊當
    場目賭並舉發，當時異議人車輛停在縣政府旁繪有紅線之新
    站路路段，等待前方客運站排班格有空位時再補進去，異議
    人車輛停等在上開紅線路段約2 分鐘左右，並未移動，也沒
    有滑行，之後異議人見前方有空位可排班，即往前行駛，欲
    至該處排班，此時伊上前告知異議人以此方式臨停等待排班
    係屬違規行為，異議人則爭執警員如要開單，應在原先違規
    臨時停車處所舉發，而非待異議人已行駛至排班格，始行舉
    發，伊當時有向異議人解釋逕行舉發之要件，之後並依法製
    單舉發等語（見本院98年11月16日訊問筆錄第2 至第3 頁）
    ；衡情證人甲○○與異議人本素不相識，彼此間亦無怨隙，
    倘非異議人確有違規情事，實難想像證人甲○○竟會無中生
    有、任意羅織異議人有上開違規事實；再執勤警員本其維護
    交通秩序、安全職責所為之舉發，原屬公務員依法行使公權
    力之行為，自應受到適法、正確之推定，而異議人復未能就
    執勤警員之舉發有何違誤之處，提出相關證據以供本院調查
    ，本院亦查無其他證據足認警員有何違法取締之情事；從而
    ，證人甲○○上開證述情節，核與事證相符，應值採信，異
    議人空言以前詞置辯，自無足採。綜上所述，本件異議人在
    設有禁止臨時停車標線處所臨時停車之違規事實，事證明確
    ；原處分機關以異議人違反道路交通管理處罰條例第55條第
    3 款規定，裁處罰鍰300 元，核無不當；本件異議人之異議
    為無理由，應予駁回。
據上論斷，應依道路交通案件處理辦法第19條規定，裁定如主文
。
中    華    民    國    99    年    4     月    30    日
                    交通法庭  法  官  劉景宜
以上正本證明與原本無異。
如不服本裁定，得自收受送達之日起5 日內向本院提出抗告狀。
                              書記官  謝秀青
中    華    民    國    99    年    5     月    7     日

司法院資訊處製作；財團法人民間司法改革基金會備份。
